【裁判字號】    89,易,25
【裁判日期】    890725
【裁判案由】    違反懲治走私條例
【裁判全文】
福建金門地方法院刑事判決                            八十九年度易字第二五號
    公  訴  人  福建金門地方法院檢察署檢察官
    被      告  甲○○
右列被告因違反懲治走私條例案件，經檢察官聲請簡易判決處刑（八十九年度偵字第
六一號），本院改適用通常程序判決如左：
    主  文
吳瑞貞以私運未逾公告數額之管制物品進口之走私物品為常業，處有期徒刑參月，如
易科罰金，以參佰元折算壹日，緩刑貳年。
扣案如附表所示之物，均沒收之。
    事  實
一、甲○○明知私運大陸農產品入境，易破壞社會經濟秩序及國家海防安全，竟利用
    渠係金門縣金寧鄉古寧村南山沿海蚵民，下海取蚵便利之機會，因見大陸農產品
    價格低廉，竟萌基於私運大陸物品之犯意，欲供販售牟利，而自民國八十七年十
    二月三日起至八十九年二月六日止，在金門縣金寧鄉古寧村南山二十三、二十四
    號軍事據點海岸，多次利用下海採蚵之機會，向自大陸地區私運管制物品農產品
    進入台灣地區之大陸地區不詳名稱大陸漁船購買，未逾公告管制數額之螃蟹、生
    蚵、魚、蛤蜊、蟳、薑等產品 (如附表)，私運進口，並以之為常業，嗣於八十
    九年二月六日再度走私含殼及不含殼之大陸海蚵計四十八公斤餘，為金門縣警察
    局金寧警察所員警巡邏查獲。
二、案經金門縣警察局移送福建金門地方法院檢察署檢察官偵查後，聲請簡易判決處
    刑，本院改適用通常程序審理。
    理  由
一、訊據被告甲○○矢口否認有私運管制物品情事，辯稱被查扣之海產，係大陸漁民
    送伊吃的，若駐軍向伊索取時即交付，並非走私云云，惟查被告屢次下海與大陸
    漁船交易，為駐軍監控後再予查緝，已經前開據點士兵林裕富於警訊及偵查中證
    述綦詳，且被告亦坦承駐軍不查驗其他蚵民，而常常查驗伊帶上岸之物品，伊並
    時常拒檢等情，此外並有駐軍登記之走私人員紀錄簿影本可稽。至被告所辯各節
    ，查與證人林裕富於警訊及偵查中所證不合，且其所辯，參酌被告於本院於八十
    九年五月九日審理時供稱：扣案之物何來係是自己下網捕捉或是在岸邊抓的，且
    附近並無農作之情形，惟就扣案之物品總類甚多，估不論以下網或徒手方式抓取
    ，實無獲致上開海產，且查獲地並無人耕作，焉能獲取薑品？亦衡與常情有違，
  況被告於警訊中亦供稱扣案之物品，是大陸漁民送伊吃的，扣案之物係由不詳名
    稱大陸漁船所獲得，應足是認，顯見被告所辯不足採信，犯行堪予認定。
二、按懲治走私條例第十二條規定：「自大陸地區私運物品進入台灣地區或自台灣地
    區私運物品前往大陸地區者，以私運物品進口出口論，適用本條例之規定處斷」
    。其修正理由並明示，該條所謂之「臺灣地區」，係指臺灣、澎湖、金門、馬祖
    及政府統治權所及之其他地區，「大陸地區」則係指臺灣地區以外之中華民國領
    土，亦即行政院公告「懲治走私條例公告管制物品項目及其數額」丁項所指之「
    淪陷區」（最高法院八十八年度台上字第一六七三號判決參照）。次按，行政院
    於七十九年三月三十日公告修正，並於同年四月一日起實施之「懲治走私條例公
    告管制物品項目及其數額」丁項規定，自淪陷區（即大陸地區）私運物品進入本
    國自由地區，其所私運之物品，以管制物品論，且除甲、乙項外，其餘物品以私
    運一項或數項重量達一千公斤者，以管制進出口物品論。本件被告擅自私運大陸
    地區如附表所示之物，係犯懲治走私條例第八條第一項私運管制物品進口未逾公
    告數額罪。爰審酌被告甲○○因一時貪圖私利致有本件犯行，及其品性、犯罪動
    機、手段、目的及事後態度等一切情狀，量處如主文所示之刑，併諭知易科罰金
    之標準。又查被告前未曾受有期徒刑以上刑之宣告，此有臺灣高等法院檢察署刑
    案紀錄簡覆表各一紙附卷可憑，此次因一時失慮，致罹刑章，事後已知悔悟，經
    此刑之宣告，應知警惕而無再犯之虞，本院因認暫不執行其刑為當，予以宣告緩
    刑二年，以啟自新。末查，扣案如附表所示之物，係被告所有及犯罪所得之物，
    未見執行沒入銷燬，無法證明業已滅失，均應沒收，併此敘明。
據上論斷，應依刑事訴訟法第二百九十九條第一項前段，懲治走私條例第八條第一項
、第十二條、第十一條，刑法第三十八條第三項、第一項第三款、第四十一條、第七
十四條第一款，判決如主文。
本案經檢察官劉仲慧到庭執行職務
中      華      民      國      八十九      年      七    月    二十五  日
                                      福建金門地方法院刑事庭
                                          法  官  吳振富
右正本證明與原本無異。
如不服本判決，應於判決送達後十日內，向本院提出上訴狀。
                                          書記官  董培祥
中      華      民      國      八十九      年      七    月    二十五  日
附錄法條：
懲治走私條例第八條第一項：
以私運未逾公告數額之管制物品或應稅物品進口、出口為常業者，處三年以下有期徒
刑、拘役或科或併科新臺幣十五萬元以下罰金。


司法院資訊處製作；財團法人民間司法改革基金會備份。
